臺灣高雄地方法院民事裁定
110年度消債更字第118號
聲  請  人  廖宜涵（原名：廖培妙）
0000000000000000

0000000000000000

0000000000000000

代  理  人  黃千珉律師
上列當事人因消費者債務清理事件聲請更生，本院裁定如下：
    主  文
聲請人廖宜涵(原名:廖培妙)自中華民國一一○年八月二十五日下
午四時起開始更生程序。
命司法事務官進行本件更生程序。
    理  由
一、聲請意旨略以：伊有不能清償債務情事，前依消費者債務清
    理條例（下稱消債條例）規定，向本院聲請調解債務清償方
    案，惟調解不成立。伊又未經法院裁定開始清算程序或宣告
    破產，爰聲請更生等語。
二、按債務人不能清償債務或有不能清償之虞者，得依本條例所
    定更生或清算程序，清理其債務；債務人無擔保或無優先權
    之本金及利息債務總額未逾新臺幣（下同）12,000,000元者
    ，於法院裁定開始清算程序或宣告破產前，得向法院聲請更
    生；法院開始更生程序之裁定，應載明其年、月、日、時，
    並即時發生效力；法院開始更生或清算程序後，得命司法事
    務官進行更生或清算程序，必要時得選任律師、會計師或其
    他適當之自然人或法人1人為監督人或管理人，消債條例第3
    條、第16條第1項、第42條第1項、第45條第1項分別定有明
    文。
三、經查：
  ㈠聲請人前於民國110年2月18日提出債權人清冊，向本院聲請
    調解債務清償方案，經本院110年度司消債調字第78號受理
    ，於110年3月29日調解不成立，同日言詞聲請更生等情，業
    經本院調閱上開調解卷宗核閱無訛，並有調解程序筆錄可參
    【見本院110年度司消債調字第78號卷（下稱調卷）第27頁
    】，依消費者債務清理條例施行細則第44條之3規定，聲請
    人於前置調解不成立後聲請更生，應屬合法。
  ㈡聲請人於107年度至109年度申報所得均為0元，名下無財產；勞工保險於109年5月31日以投保薪資23,800元退保於高雄中餐服務人員職業工會，另聲請人有臺銀人壽保單(保單號碼0000000000號)保單解約金124,653元(已扣除保單借款本金315,312元及利息97,342元)，至富邦產物保險保單為團險，無保單解約金；又聲請人提出工作說明書自陳自107年8月起至108年3月任職高雄市○○區○○○路000號九號食堂，擔任廚房助手，自上午10時至下午4時，時薪150元，月休6天，月薪20,000元，嗣於108年4月經醫師診斷患有糖尿病及高血脂症，無法久站，故自108年4月起減少工時，月薪15,000元直至109年6月，109年7月起增加工時，月薪約20,000元。109年12月3日、10日及110年1月28日進行3次板機指手術及術後復健，至110年3月均無法工作，聲請人於110年3月復職至110年5月仍繼續在九號食堂擔任廚房助手，月薪依其切結書所載，仍為20,000元，107年7月至110年1月期間如入不敷出，即向林家緯及施芃丞陸續各借貸220,500元、50,000元以維持生活，現未領取補助或給付等情，有財政部高雄國稅局107年至108年綜合所得稅各類所得資料清單及財產歸屬資料清單(調卷第10至12頁)、109年稅務電子閘門財產所得調件明細表（【見本院110年度消債更字第118號卷（下稱卷）第21頁】）、勞工保險被保險人投保資料表（調卷第16頁）、臺銀人壽保險股份有限公司函(卷24頁)、富邦產物保險股份有限公司函暨保險契約查報事項(卷第68至69頁) 、財產及收入狀況說明書（調卷第2至4頁）、土地銀行存摺(卷第45至46頁)、郵政存簿儲金簿（卷第47至48頁）、九號食堂在職證明書(調卷第13頁)、工作說明書(調卷第15頁)、切結書(卷第31頁)、借貸記錄(卷第50頁)、診斷證明書(調卷第14頁、卷第54頁)、債權人清冊（調卷第5頁、卷第53頁）、戶籍謄本暨家族除戶戶籍謄本（卷第55至61頁）、個人商業保險查詢結果表（卷第32至33頁）、財團法人金融聯合徵信中心前置協商專用債權人清冊（調卷第7至9頁）、信用報告（卷第29至30頁）、社會補助查詢（卷第17至19頁）、租屋補助查詢（卷第20頁）、勞動部勞工保險局函（卷第22頁）、勞動部勞動力發展署高屏澎東分署函（卷第23頁）、家族系統表(卷第49頁)、聲請人陳報狀(卷第27至28、66頁)、存款人收執聯(卷第67頁)、健保保險費及滯納金欠費明細表（卷第51至52頁）、高雄市政府勞工局訓練就業中心函(卷第25至26頁)等附卷可證。則在別無其他資料可認聲請人有其他收入之情形下，以其切結主張自108年12月起至110年5月於九號食堂任職廚房助手平均每月收入計20,000元核算現在償債能力之基礎，堪認妥適。
　㈢關於聲請人個人日常必要支出部分，聲請人主張獨自一人租
    屋居住，每月生活支出21,500元(含房租5,500元)乙情，並
    提出原108年7月1日至109年6月30日租賃契約書（卷第34至4
    4頁）、租金繳納轉帳明細即存款人收執聯（包含108年、10
    9年、110年存款人收執聯，卷第67頁）為憑。按債務人必要
    生活費用，以最近一年衛生福利部或直轄市政府所公告當地
    區每人每月最低生活費一點二倍定之，消債條例第64條之2
    第1項定有明文。本院參酌衛福部社會司所公告110年度高雄
    市最低生活費為13,341元，又該最低生活費用之標準，係照
    當地最近1年平均每人消費支出60％，依其基準之家庭收支調
    查報告調查表格式所示有關經常性支出之調查項目，其原即
    包括利息支出、食品、衣著、房租及水費、電費、醫療保健
    、交通、娛樂、教育等基本生活需求，則聲請人每月最低生
    活所必需除有特殊情形並有證據證明者外，自宜以此之1.2
    倍即16,009元為度，始得認係必要支出，逾此範圍難認必要
    。
  ㈣承上，聲請人目前每月收入約20,000元，扣除個人必要支出16,009元後，尚餘3,991元。而聲請人目前負債總額為4,845,373元（卷第53頁背面，調卷第23、31頁，包括：遠東銀行、中國信託銀行、林家緯、施芃丞），扣除臺銀人壽保單解約金124,653元後，以上開餘額按月攤還結果，至少約須98.6年【計算式:(4,845,373－124,653)÷3,991÷12≒98.57】始能清償完畢，應認其已不能清償債務。此外，聲請人無擔保或無優先權之債務總額未逾1,200萬元，且無消債條例第6條第3項、第8條或第46條各款所定駁回更生聲請之事由存在。則聲請人聲請更生為有理由，應予准許，爰命司法事務官進行本件更生程序。
四、依消債條例第11條第1 項、第45條第1 項、第16條第1 項，
    裁定如主文。
中　　華　　民　　國　 110　　年　　8　　月　　25　　日
              　　民事庭　　  法　官　賴寶合
以上正本係照原本作成。
本裁定不得抗告。
中　　華　　民　　國　 110　　年　　8　　月　　25　　日
  　                          書記官　胡美儀